【裁判字號】    98,訴,1483
【裁判日期】    981030
【裁判案由】    違反毒品危害防制條例
【裁判全文】
臺灣臺南地方法院刑事判決              98年度訴字第1483號
公  訴  人  臺灣臺南地方法院檢察署檢察官
被      告  乙○○
上列被告因違反毒品危害防制條例案件，經檢察官提起公訴（98
年度毒偵字第2009號），被告就被訴事實為有罪之陳述，本院裁
定進行簡式審判程序，判決如下：
    主  文
乙○○施用第一級毒品，累犯，處有期徒刑陸月，如易科罰金以
新臺幣壹仟元折算壹日。扣案之第一級毒品海洛因壹小包（驗後
淨重零點零陸柒公克）沒收銷燬。
    事實及理由
一、本件被告於準備程序為有罪之表示，而經本院裁定以簡式審
    判程序加以審理，依刑事訴訟法第273條之2、第159條第2項
    之規定，不適用傳聞法則有關限制證據能力之相關規定；並
    得依同法第310條之2準用第454條之規定製作略式判決書（
    僅記載「證據名稱」），合先敘明。
二、本件被告犯罪事實：乙○○前於民國94年間，因施用毒品案
    件，經本院以94年度毒聲字第70號裁定送觀察、勒戒後，因
    認有繼續施用毒品之傾向，經本院以94年度毒聲字第489號
    裁定令入戒治處所施以強制戒治，於95年4月13日因認無繼
    續強制戒治之必要而出所，所餘戒治期間付保護管束，並於
    95年4月19日因保護管束期滿而經臺灣臺南地方法院檢察署
    檢察官以95年度戒毒偵字第63號為不起訴處分確定。其另於
    94年間，因竊盜案件，經本院以94年度易字第104號判處有
    期徒刑1年6月確定，復經本院以96年度聲減字第741號裁定
    減為有期徒刑9月，並於96年7月16日縮刑期滿執行完畢。詎
    乙○○猶不思戒除毒癮惡習，明知海洛因係毒品危害防制條
    例第2條第2項第1款所定之第一級毒品，不得施用、持有，
    竟基於施用第一級毒品海洛因之犯意，於前開強制戒治期滿
    後5年內之98年9月4日下午17時許，在臺南縣永康市○○路
    206巷68弄3號住處，以針筒注射之方式，施用第一級毒品海
    洛因1次。嗣於98年9月5日晚間18時30分許，在臺南市○○
    路與長榮路口，因形跡可疑為警盤查，在有偵查犯罪職權之
    公務員或機關知悉其施用海洛因犯行前，主動將握在右手掌
    心的海洛因1小包（毛重0.30公克）交予警員並自首上開犯
    行，並同意採尿送驗後，始查悉上情。
三、前項犯罪事實，有下列事證足資證明：
(一)、被告於警詢、偵查及本院準備程序、審理中之自白。
(二)、長榮大學98年9月22日出具之確認報告、臺南市警察局第二
    分局偵辦毒品危害防制條例案送驗尿液年籍對照表各1紙。
(三)、高雄市立凱旋醫院濫用藥物成品檢驗鑑定書、臺南市警察局
    第二分局查獲乙○○涉毒品案初步檢驗報告書各1紙。
(四)、臺南市警察局第二分局搜索、扣押筆錄、扣押物品目錄表各
    1紙、扣案海洛因照片2幀。
(五)、臺灣高等法院被告前案紀錄表、臺灣臺南地方法院檢察署刑
    案資料查註紀錄表、全國施用毒品案件紀錄表及受觀察勒戒
    人毒品及前科紀錄簡表、矯正簡表各1份。
四、按觀察、勒戒或強制戒治執行完畢後，5年以內再犯毒品危
    害防制條例第10條之罪者，檢察官應依法追訴，同條例第23
    條第2項定有明文。查被告前因施用毒品案件，經本院以94
    年度毒聲字第70號裁定送觀察、勒戒後，因認有繼續施用毒
    品之傾向，經本院以94年度毒聲字第489號裁定令入戒治處
    所施以強制戒治，於95年4月13日因認無繼續強制戒治之必
    要而出所，所餘戒治期間付保護管束，並於95年4月19日因
    保護管束期滿而經臺灣臺南地方法院檢察署檢察官以95年度
    戒毒偵字第63號為不起訴處分確定等情，有臺灣高等法院被
    告前案紀錄表及臺灣臺南地方法院檢察署刑案資料查註紀錄
    表各1件在卷可憑。其於強制戒治處分執行完畢後5年內再犯
    本件施用第一級毒品海洛因之罪，揆之上述規定，即應依法
    追訴、審理。
五、核被告所為，係犯毒品危害防制條例第10條第1項之施用第
    一級毒品罪。其施用第一級毒品海洛因前後持有第一級毒品
    海洛因之低度行為，應為施用之高度行為所吸收，不另論罪
    。又被告有如犯罪事實欄所載之犯罪科刑執行情形，此有臺
    灣高等法院被告前案紀錄表1份在卷可憑，其受有期徒刑之
    執行完畢後，5年以內故意再犯本件有期徒刑以上之罪，為
    累犯，應依刑法第47條第1項之規定加重其刑。再被告乙○
    ○犯罪後在未被有偵查權之公務員或機關發覺其有施用毒品
    海洛因前，主動向臺南市警察局第二分局員警坦承施用海洛
    因、並同意採尿、接受裁判等情，有被告98年9月5日調查筆
    錄及臺南市警察局第二分局刑事案件報告書附卷可稽，被告
    行為合乎自首之要件，爰依刑法第62條前段減輕其刑，並就
    前開累犯加重、自首減輕等事項，依法先加後減之。爰審酌
    被告前已因施用毒品案件經送強制戒治後而獲不起訴處分之
    寬典，猶應知所惕勵，竟無視於毒品對於自身健康之戕害及
    國家對於杜絕毒品犯罪之禁令，猶施用毒品不輟，再為本件
    犯行，惟念其施用毒品性質上乃屬對自我身心健康之自戕行
    為，尚未嚴重破壞社會秩序、侵害他人權益，且其犯罪後坦
    承犯行，尚有悔意，兼衡其智識程度、犯罪動機、目的、施
    用毒品次數等一切情狀，量處如主文所示之刑，並諭知易科
    罰金之折算標準，以資懲儆。
六、末查，本件扣案之毒品白色粉末1小包（檢驗前淨重0.078公
    克，檢驗後淨重0.067公克），先經臺南市警察局第二分局
    以龍騰生技公司製造之試劑檢驗盒海洛因試劑初步檢驗結果
    呈嗎啡、海洛因反應，復囑託高雄市立凱旋醫院以化學呈色
    法、氣相層析質譜儀分析法鑑定結果確呈海洛因成分，此有
    臺南市警察局第二分局查獲乙○○涉毒品案初步檢驗報告書
    及高雄市立凱旋醫院濫用藥物成品檢驗鑑定書各1份在卷可
    參，足徵該扣案物係屬毒品危害防制條例第2條第2項第1款
    所列之第一級毒品，屬違禁物，不問屬於犯人與否，應依毒
    品危害防制條例第18條第1項前段規定沒收銷燬之。
據上論斷，應依刑事訴訟法第273條之1第1項、第299條第1 項前
段、第310條之2、第454條，毒品危害防制條例第10條第1項、第
18條第1項前段，刑法第11條前段、第41條第1項前段、第47條第
1項前段、第62條前段，判決如主文。
本案經檢察官甲○○到庭執行職務。
中    華    民    國    98    年    10    月    30     日
                  刑事第七庭    法  官  鄧希賢
以上正本證明與原本無異。
如不服本判決，應於收受本判決後10日內，向本院提出上訴書狀
，並應敘述具體理由。如未敘述上訴理由者，應於上訴期間屆滿
後20日內向本院補提理由書狀（均須按他造當事人之人數附繕本
）「切勿逕送上級法院」。
                                 書記官  林怡芳
中    華    民    國    98    年    10     月    30    日
附錄本案論罪科刑法條全文：
毒品危害防制條例第10條第1項
施用第一級毒品者，處6月以上5年以下有期徒刑。


司法院資訊處製作；財團法人民間司法改革基金會備份。
